臺灣屏東地方法院刑事判決　　　　　　100年度交訴字第125號
公　訴　人　臺灣屏東地方法院檢察署檢察官
被　　　告　陳義霖
上列被告因公共危險案件，經檢察官提起公訴（100 年度偵字第
7985號），本院於準備程序進行中，因被告就被訴事實為有罪之
陳述，經告知簡式審判程序意旨，並聽取公訴人及被告之意見後
，本院合議庭裁定由受命法官獨任依簡式審判程序審理，判決如
下：
    主  文
陳義霖駕駛動力交通工具肇事，致人傷害而逃逸，累犯，處有期
徒刑柒月。
    事  實
一、陳義霖前因公共危險案件，經臺灣屏東地方法院以95年度交
    簡字第321 號判處有期徒刑4 月確定，並於民國95年8 月15
    日易科罰金執行完畢。詎仍不知悔改，於100 年6 月25日凌
    晨4 時許，駕駛車牌號碼2389-TF 號自小客車，沿屏東縣屏
    東市○○路由東往西方向行駛，行經屏東市○○里○○路與
    仁愛路口時，不慎自後追撞其前方同向由方武崇騎乘之車牌
    號碼XB9-595 號重型機車，致方武崇人車倒地，並受有頭部
    外傷併腦震盪及手腳多處擦傷等傷害（過失傷害部分未據告
    訴）。陳義霖知悉其肇事後，雖立即下車察看，將方武崇扶
    至路旁，並明知方武崇因本事故受有上開傷害，惟竟於未經
    方武崇之同意、未對方武崇為必要之救護，且未停留現場等
    候警方處理之情形下，旋即駕駛上開車輛逃逸。嗣方武崇為
    避免再遭後車追撞，再度自行起身並騎乘其上開機車上路，
    然因受上開傷害之影響，行至屏東市○○路145 號玉皇宮前
    ，不慎撞擊施工圍籬跌倒，復自行起身搭乘計程車至寶建醫
    院就醫。嗣警據報到場並調閱路口監視錄影帶而循線查獲上
    情。
二、案經屏東縣政府警察局屏東分局（下稱屏東分局）報告臺灣
    屏東地方法院檢察署檢察官偵查起訴。
    理  由
一、本件被告陳義霖所犯非死刑、無期徒刑、最輕本刑為3 年以
    上有期徒刑之罪，或高等法院管轄第一審之案件，被告於本
    院準備程序進行中，就被訴事實為有罪之陳述，經告以簡式
    審判程序之旨，並聽取檢察官、被告之意見後，本院合議庭
    裁定由受命法官獨任進行簡式審判程序。又本件之證據調查
    ，依刑事訴訟法第273 條之2 規定，不受同法第159 條第 1
    項、第161 條之2 、第161 條之3 、第163 條之1 及第 164
    條至第170 條規定之限制，合先敘明。
二、訊據被告陳義霖對於上揭犯罪事實業已坦承不諱（參見屏東
    分局屏警分偵字第1000023132號刑案偵查卷宗第2 至3 頁；
    臺灣屏東地方法院檢察署100 年度偵字第7985號偵查卷宗第
    8 至9 頁；本院卷第14頁背面、第18頁背面、第23頁背面）
    ，核與證人即被害人方武崇於警詢之證述情節大致相符（參
    見前揭警卷第5 至8 頁），並有屏東縣屏東市○○里○○路
    與仁愛路口之道路交通事故現場圖與道路交通事故調查報告
    表(一)(二)、屏東縣屏東市○○里○○路與仁愛路口之道路交通
    事故現場圖與道路交通事故調查報告表(一)(二)、屏東縣政府警
    察局交通隊100 年7 月26日調查報告、屏東縣政府警察局重
    要（大）交通事件摘報表、車輛詳細報表、100 年6 月29日
    寶建醫療社團法人寶建醫院診斷證明書、車號及證號查詢機
    車駕駛人資料、車號及證號查詢汽車駕駛人資料、現場照片
    及監視錄影器翻拍照片共20張等件附卷可稽（以上參見前揭
    警卷第11至17頁、第20至26頁、第28至37頁），本案事證明
    確，被告肇事逃逸犯行，堪以認定，應予依法論科。
三、核被告陳義霖所為，係犯刑法第185 條之4 之肇事逃逸罪。
    被告前有如犯罪事實欄所載之論罪科刑及執行完畢之紀錄，
    此有臺灣高等法院被告前案紀錄表1 份在卷可按（參見本院
    卷第4 至6 頁），其受有期徒刑執行完畢，於5 年以內故意
    再犯本件最重本刑為有期徒刑以上之罪，為累犯，應依刑法
    第47條第1 項規定，加重其刑。本院審酌被告為二、三專畢
    業，有其個人基本資料1 份在卷可參（參見本院卷第25-1頁
    ），其既已知悉肇事及依方武崇事故後之當時客觀狀況，顯
    有須救護之必要，竟僅惟恐上班遲到，即於未經被害人方武
    崇之同意，以及未對其實施救護或報警處理之情形下逕行離
    去，使方武崇當時為避免再遭後車追撞，僅能自行騎乘上開
    機車離去現場，致造成第二次之交通事故，方武崇因上開 2
    事故共受有頭部外傷併腦震盪、頭皮不規則撕裂傷各2 公分
    、3 公分及4 公分，以及臉部擦傷、雙手及雙下肢挫傷併多
    處擦傷等傷害，此分別據被告、方武崇證述在卷（參見警卷
    第3 頁背面、5 頁背面），並有前揭寶建醫院診斷證明書可
    證，是其本次犯罪所生之危險及損害尚非輕微，且自案發後
    多次與方武崇均因賠償金額之意見不一致而尚未和解；惟衡
    量其犯後自警詢、偵查及本院審理中，始終坦承犯行，堪認
    具有悔意，且其肇事後曾有下車察看並曾扶持方武崇至路旁
    ，以及其尚未與被害人和解係因其欲以新臺幣（下同）38萬
    元賠償予方武崇，然方武崇要求128 萬元，致彼等2 人尚未
    意見合致等情，是兼衡其上揭智識程度、犯罪之動機、犯罪
    之情節、犯罪所生之危險或損害及犯罪後之態度等一切情狀
    ，認檢察官具體求刑有期徒刑7 月，尚屬妥適，爰量處如主
    文所示之刑。
據上論斷，應依刑事訴訟法第273 條之1 第1 項、第299 條第 1
項前段，刑法第185 條之4 ，第47條第1 項，判決如主文。
本案經檢察官劉昀到庭執行職務。
中    華    民    國    100   年    12    月    29    日
                  交通法庭  法  官  黃姿育
以上正本證明與原本無異。
如不服本判決應於收受判決後10日內向本院提出上訴書狀，並應
敘述具體理由；其未敘述上訴理由者，應於上訴期間屆滿後20日
內向本院補提理由書（均須按他造當事人之人數附繕本）「切勿
逕送上級法院」。
中    華    民    國   100    年    12    月    29    日
                            書記官  鍾小屏
附錄本判決論罪法條全文：
中華民國刑法第185條之4
（肇事遺棄罪）
駕駛動力交通工具肇事，致人死傷而逃逸者，處 6 月以上 5 年
以下有期徒刑。